【裁判字號】    98,易,188
【裁判日期】    980430
【裁判案由】    竊盜等
【裁判全文】
臺灣士林地方法院刑事判決              98年度易字第188號
公  訴  人  臺灣士林地方法院檢察署檢察官
被      告  甲○○
上列被告因竊盜案件，經檢察官提起公訴（九十八年度偵字第二
一０二號），經被告於準備程序就犯罪事實為全部有罪之陳述，
本院裁定進行簡式審判程序，並判決如下：
        主  文
甲○○犯如附表所示之十罪，其中附表編號一至八所示九罪均累
犯，各處如附表所示之宣告刑及從刑。其中附表編號一之宣告刑
減為有期徒刑參月又拾伍日。應執行減刑後及不得減刑之有期徒
刑參年柒月，罰金新台幣伍仟元。扣案之犯罪工具壹批沒收之。
        事實 及 理由
一、本件犯罪事實及證據，除起訴書犯罪證據並所犯法條欄補充
    記載「扣押物品目錄表、贓證物品清單、現場照片、扣押物
    品照片、員警職務報告」等證據外，其餘均引用起訴書所載
    。
二、本件被告甲○○所犯刑法第三百二十一條第一項第三款等罪
    ，為死刑、無期徒刑、最輕本刑為三年以上有期徒刑以外之
    罪，亦非屬高等法院管轄之第一審案件，其於準備程序進行
    中，先就被訴事實為有罪之陳述，經法官告知簡式審判程序
    之旨，並聽取檢察官之意見後，依刑事訴訟法第二百七十三
    條之一第一項、第二百七十三條之二等規定，裁定進行簡式
    審判程序，且不受同法關於證據能力認定規定及調查方式之
    限制，合先敘明。
三、新舊法比較之說明
  (一)按行為後法律有變更者，適用行為時之法律。但行為後之法
    律有利於行為人者，適用最有利於行為人之法律。修正後刑
    法第二條第一項定有明文。查本件被告甲○○犯附表編號一
    之行為後，刑法部分條文修正施行，而修正施行後刑法第二
    條第一項亦修正規定，然此乃為與刑法第一條罪刑法定主義
    相互契合，以貫徹法律禁止溯及既往原則，其乃規範行為後
    法律變更所生新舊法律比較適用之準據法，本身尚無比較新
    舊法之問題，故應一律適用修正施行後刑法第二條之規定以
    決定適用之刑罰法律，先予辨明。又參以本次刑法總則編修
    正之比較新舊法，應就罪刑有關之之共犯、未遂犯、想像競
    合犯、牽連犯、連續犯、結合犯，以及累犯加重、自首減輕
    暨其他法定加減原因（如身分加減）與加減例等一切情形，
    綜其全部罪刑之結果而為比較（最高法院九十五年五月二十
    三日刑事庭第八次會議決議可資參照），首先敘明。
  (二)查被告犯附表編號一犯行後，刑法第四十七條關於累犯之規
    定業已修正，雖此修正並非犯罪構成要件或刑罰之變更，但
    因被告犯行是否需論以累犯，已影響行為人刑罰加重與否之
    法律效果，自屬法律有變更，經與修正施行前要件相較之下
    ，修正後規定排除犯罪行為人出於過失再犯，僅限定於「故
    意再犯」始構成者，但因被告乃出於故意再犯本件有期徒刑
    以上之罪，不論修正施行前、後之法條適用結果均不分軒輊
    。
  (三)次查被告犯附表編號一犯行時，刑法第五十一條第五款規定
    ：「宣告多數有期徒刑者，於各刑中之最長期以上，各刑合
    併之刑期以下，定其刑期。但不得逾二十年」，嗣同條文但
    書修正為「但不得逾三十年」，此部分修正固雖非犯罪構成
    要件或刑罰之變更，但因被告於刑法修正前後所犯如附表所
    示之數罪名，數罪併罰受多數有期徒刑之宣告，其定應執行
    刑期之上限為何，顯已影響行為人刑罰結果，自屬法律有變
    更，而有比較新舊法之必要，茲因適用修正施行前規定定應
    執行刑之最高上限為二十年，對於被告顯然較為有利。
  (四)綜上可知前揭條文修正前、後之規定，揆諸前揭最高法院決
    議所揭示之罪刑綜合比較原則，依刑法第二條第一項前段之
    規定，應整體適用行為時即修正前之規定。
四、論罪科刑
  (一)核被告就附表編號一、二、四、五、六均係犯刑法第三百二
    十一條第一項第三款之加重竊盜罪；就附表編號三則分別犯
    同法第三百二十一條第一項第三款加重竊盜罪及同法第三百
    五十四條之毀損罪；就附表編號七係犯同法第三百二十條第
    一項之普通竊盜罪；就附表編號八係犯同法第三百四十九條
    第一項之收受贓物罪；就附表編號九則係犯同法第三百三十
    七條之侵占遺失物罪。而被告所犯前開十罪，犯罪時間相距
    數月至二年以上，犯罪地點亦非全然相同，行為態樣或有差
    異，顯係基於各別犯意而為之，應分論併罰之。
  (二)又查，被告有犯罪事實攔所載前科紀錄，此有臺灣高等法院
    被告前案紀錄表及臺灣士林地方法院檢察署刑案資料查註紀
    錄表各一件在卷可稽，並據被告供明在卷，其受有期徒刑執
    行完畢後五年內故意再犯本件有期徒刑以上之罪（除附表編
    號九以外），均為累犯，其中附表編號一應依修正前刑法第
    四十七條之規定論以累犯，其餘應分別依修正後刑法第四十
    七條第一項論以累犯，並均加重其刑。至被告所犯如附表編
    號九之罪，係屬專科罰金之罪，核與累犯要件不合，附此敘
    明。
  (三)爰審酌被告有犯罪事實欄所載之前科紀錄，已見前述，素行
    不佳，復考量被告正值青壯年，四肢健全，卻以不法手段竊
    取他人物品，惡性非輕，暨其智識程度、生活狀況、犯罪手
    段、所竊物品、侵占物品及收受贓物之數量、價值，犯罪後
    自始坦承犯行以及迄未賠償被害人損失等一切情狀，認公訴
    人具體求處有期徒刑四年六月，罪刑尚屬過重，本院考量上
    情認應分別量處如附表所示之宣告刑，並依修正施行前刑法
    第五十一條第五款之規定定執行刑，以示懲儆。
  (四)另被告犯附表編號一犯行之犯罪時間係在民國（下同）九十
    六年四月二十四日以前，核與中華民國九十六年罪犯減刑條
    例之減刑要件相符，應依同條例第七條、第十一條之規定應
    減其宣告刑至二分之一，並與其餘不得減刑之各罪定應執行
    刑。
  (五)末查，扣案之犯罪工具一批係被告所有，供其竊取本案物品
    所用之物，業據被告供明在卷，應諭知沒收。
五、強制工作部分
  (一)按十八歲以上之竊盜犯、贓物犯，有犯罪之習慣者，得於刑
    之執行前，令入勞動場所強制工作，竊盜犯贓物犯保安處分
    條例第三條第一項固定有明文，然保安處分係對受處分人將
    來之危險性所為拘束其身體、自由等之處置，以達教化與治
    療之目的，為刑罰之補充制度，本諸法治國家保障人權之原
    理及刑法之保護作用，應受比例原則之規範，是保安處分之
    宣告，應與行為人所為行為之嚴重性、行為人所表現之危險
    性、及對於行為人未來行為之期待性相當，始為適法。又十
    八歲以上之竊盜犯以犯竊盜為常業者，法院固得依竊盜犯贓
    物犯保安處分條例第三條第一項第二款規定宣告於刑之執行
    前，令入勞動場所強制工作之保安處分，然是否宣告強制工
    作，法院仍有裁量權，非無審酌之餘地而當然應予宣告該項
    保安處分，此觀該法文之規定甚明（最高法院九十六年度臺
    上字第六七三號判決參照）。
  (二)查被告固於九十一年間，因竊盜案件，經本院以九十二年度
    士簡字第八七號判決判處罰金銀元四千元，緩刑三年確定，
    嗣因再犯其他案件而經本院以九十三年度撤緩字第二八號裁
    定撤銷前開緩刑宣告確定；又於九十二年間，因竊盜案件，
    經本院以九十二年度士簡字第一四０二號判決判處有期徒刑
    六月，緩刑五年確定；復於九十三年間因竊盜案件，經本院
    以九十三年度士簡字第一五八八號判決判處有期徒刑四月確
    定，於九十四年六月二十二日入監，於同年十月二十一日縮
    刑期滿執行完畢；再於九十四年間，因竊盜等案件，經本院
    以九十四年度湖簡字第一四五號判決判處應執行有期徒刑十
    月確定，於九十五年七月六日入監，於九十六年四月二十三
    日縮短刑期執行完畢，亦有前開臺灣高等法院被告前案紀錄
    表及臺灣士林地方法院檢察署刑案資料查註紀錄表可按，足
    徵被告於犯本案之前，確曾犯四起竊盜案件，兩度入監執行
    竊盜案件至明。
  (三)然被告自九十六年四月二十三日出監後，年餘始再犯附表編
    號二至八所示之竊盜及贓物案件，犯罪時間均有間隔數月以
    上，尚難認有犯竊盜罪之習慣，且考之被告供稱其從事大理
    石安裝工作，因工作不穩定，月入約新臺幣一萬元至三萬元
    不等，以致入不敷出而出此下策，另念及被告於警偵訊至本
    院審理時自始坦承犯行，頗具悔意，因此，公訴人請求對被
    告諭知於刑之執行前令入勞動場所強制工作一情，本院審酌
    上情，認對被告處以如主文所示之刑，應可達懲治之效，尚
    毋併宣告於刑之執行前令入勞動場所強制工作之必要。
六、依刑事訴訟法第二百七十三條之一第一項、第二百九十九條
    第一項前段、第三百十條之二、第四百五十四條，刑法第二
    條第一項、第三百二十條第一項、第三百二十一條第一項第
    三款、第三百三十七條、第三百四十九條第一項、第三百五
    十四條、（修正前）第四十七條、（修正後）第四十七條第
    一項、（修正前）第五十一條第五款，刑法施行法第一條之
    一，中華民國九十六年罪犯減刑條例第二條第一項第三款、
    第七條、第十一條，判決如主文。
七、如不服本判決，應於收受送達後十日內向本院提出上訴書狀
    ，其未敘述上訴理由者，應於上訴期間屆滿後二十日內向本
    院補提理由書狀（均須按他造當事人之人數附繕本）。
八、本案經檢察官簡志龍到庭執行職務。
中    華    民    國    98    年    4     月    30    日
                  刑事第三庭  法  官      黃欣怡
以上正本證明與原本無異。
如不服本判決，應於收受送達後10日內向本院提出上訴書狀，其
未敘述上訴之理由者並得於提起上訴後20日內向本院補提理由書
（均須按他造當事人之人數附繕本）。
                              書記官      陳慧玲
中    華    民    國    98    年    5     月    1     日
附錄本案論罪科刑法條全文：
中華民國刑法第320條
意圖為自己或第三人不法之所有，而竊取他人之動產者，為竊盜
罪，處5 年以下有期徒刑、拘役或5 百元以下罰金。
意圖為自己或第三人不法之利益，而竊佔他人之不動產者，依前
項之規定處斷。
前二項之未遂犯罰之。
中華民國刑法第321條
犯竊盜罪而有左列情形之一者，處6 月以上、5 年以下有期徒刑
：
一、於夜間侵入住宅或有人居住之建築物、船艦或隱匿其內而犯
    之者。
二、毀越門扇、牆垣或其他安全設備而犯之者。
三、攜帶兇器而犯之者。
四、結夥三人以上而犯之者。
五、乘火災、水災或其他災害之際而犯之者。
六、在車站或埠頭而犯之者。
前項之未遂犯罰之。
中華民國刑法第337條
意圖為自己或第三人不法之所有，而侵占遺失物、漂流物或其他
離本人所持有之物者，處5 百元以下罰金。
中華民國刑法第349條
收受贓物者，處3 年以下有期徒刑、拘役或5 百元以下罰金。
搬運、寄藏、故買贓物或為牙保者，處5 年以下有期徒刑、拘役
或科或併科1 千元以下罰金。
因贓物變得之財物，以贓物論。
中華民國刑法第354條
毀棄、損壞前二條以外之他人之物或致令不堪用，足以生損害於
公眾或他人者，處2 年以下有期徒刑、拘役或5 百元以下罰金。
附表：被告所犯各罪
  ┌──┬────┬───┬───────┬────────┬─────┬──┬──────┬──┬───┐
  │編號│犯罪時間│被害人│  犯罪地點    │  犯罪行為態樣  │所犯法條  │論累│ 宣告刑     │得否│從刑  │
  │    │        │      │              │                │          │犯否│            │減刑│      │
  ├──┼────┼───┼───────┼────────┼─────┼──┼──────┼──┼───┤
  │1.  │95年5 月│辛○○│臺北縣汐止市鄉│以足供凶器使用之│刑法第321 │累犯│有期徒刑柒月│得  │犯罪工│
  │    │27日    │      │長路1段31號旁 │起子，敲破車號00│條第1 條第│    │            │    │具壹批│
  │    │        │      │              │96-ER 自用小客車│3 款      │    │            │    │沒收。│
  │    │        │      │              │車窗，竊取新臺幣│          │    │            │    │      │
  │    │        │      │              │50元硬幣20個、數│          │    │            │    │      │
  │    │        │      │              │位相機1 台（毀損│          │    │            │    │      │
  │    │        │      │              │部分未據告訴）  │          │    │            │    │      │
  ├──┼────┼───┼───────┼────────┼─────┼──┼──────┼──┼───┤
  │2.  │97年7 月│癸○○│臺北縣汐止市新│以起子敲破車號05│同上      │累犯│有期徒刑柒月│無  │同上  │
  │    │間      │      │台五路2段170號│00-DC自用小客車 │          │    │            │    │      │
  │    │        │      │旁            │車窗，竊取三星行│          │    │            │    │      │
  │    │        │      │              │動電話1 支（毀損│          │    │            │    │      │
  │    │        │      │              │部分未據告訴）  │          │    │            │    │      │
  ├──┼────┼───┼───────┼────────┼─────┼──┼──────┼──┼───┤
  │3.  │97年7 月│壬○○│臺北縣汐止市新│以起子敲破車號83│刑法第321 │累犯│有期徒刑柒月│無  │同上  │
  │    │21日下午│      │台五路2段246號│8-EK號計程車車窗│條第1 項第│    │            │    │      │
  │    │3 時30分│      │旁            │，竊取新臺幣350 │3 款      │    │            │    │      │
  │    │許      │      │              │元，足以生損害  ├─────┼──┼──────┼──┼───┤
  │    │        │      │              │告訴人壬○○    │同法第354 │累犯│有期徒刑參月│無  │同上  │
  │    │        │      │              │                │條        │    │            │    │      │
  ├──┼────┼───┼───────┼────────┼─────┼──┼──────┼──┼───┤
  │4.  │97年11月│丁○○│臺北縣汐止市龍│以起子竊取車號  │刑法第321 │累犯│有期徒刑柒月│無  │同上  │
  │    │9 日晚間│      │安路202巷50號 │8HT-051號重型機 │條第1 項第│    │            │    │      │
  │    │11時許  │      │旁            │車之避震器、排氣│3款       │    │            │    │      │
  │    │        │      │              │管              │          │    │            │    │      │
  ├──┼────┼───┼───────┼────────┼─────┼──┼──────┼──┼───┤
  │5.  │97年12月│乙○○│臺北縣汐止市大│以起子敲破車號06│同上      │累犯│有期徒刑柒月│無  │同上  │
  │    │6 日上午│      │同路2段57巷旁 │28-DJ自用小客車 │          │    │            │    │      │
  │    │9時20 分│      │              │車窗，竊取可拆式│          │    │            │    │      │
  │    │許      │      │              │方向盤1 個（毀損│          │    │            │    │      │
  │    │        │      │              │部分未據告訴）  │          │    │            │    │      │
  ├──┼────┼───┼───────┼────────┼─────┼──┼──────┼──┼───┤
  │6.  │97年12月│丙○○│臺北縣汐止市中│以起子竊取車號87│同上      │累犯│有期徒刑柒月│無  │同上  │
  │    │14日凌晨│      │正路8號       │1-CWP重型機車之 │          │    │            │    │      │
  │    │4 時許  │      │              │前車殼面板（含大│          │    │            │    │      │
  │    │        │      │              │燈）、儀表版    │          │    │            │    │      │
  ├──┼────┼───┼───────┼────────┼─────┼──┼──────┼──┼───┤
  │7.  │98年1 月│己○○│臺北縣汐止市新│竊取門口監視器2 │刑法第320 │累犯│有期徒刑肆月│無  │無    │
  │    │22日上午│      │台五路2段34號 │個              │條第1項   │    │            │    │      │
  │    │3 時40分│      │              │                │          │    │            │    │      │
  │    │許      │      │              │                │          │    │            │    │      │
  ├──┼────┼───┼───────┼────────┼─────┼──┼──────┼──┼───┤
  │8.  │98年1 月│戊○○│臺北市汐止市新│收受「小鐘」所交│刑法第349 │累犯│有期徒刑參月│無  │無    │
  │    │24日前之│      │台五路附近涵洞│付之坐墊前下蓋（│條第1項   │    │            │    │      │
  │    │某不詳時│      │              │黑色車殼部分）  │          │    │            │    │      │
  │    │間      │      │              │                │          │    │            │    │      │
  │    │        │      │              │                │          │    │            │    │      │
  │    │        │      │              │                │          │    │            │    │      │
  ├──┼────┼───┼───────┼────────┼─────┼──┼──────┼──┼───┤
  │9.  │98.1.15 │庚○○│臺北縣汐止市忠│侵占庚○○身分證│刑法第337 │無  │罰金新臺幣伍│無  │無    │
  │    │後某日晚│      │孝東路「蓮合婦│、健保卡及本票1 │條        │    │仟元        │    │      │
  │    │間      │      │產科」旁人行道│張              │          │    │            │    │      │
  └──┴────┴───┴───────┴────────┴─────┴──┴──────┴──┴───┘


司法院資訊處製作；財團法人民間司法改革基金會備份。
